【裁判字號】    98,易,3454
【裁判日期】    990301
【裁判案由】    家庭暴力罪之傷害
【裁判全文】
臺灣臺北地方法院刑事判決              98年度易字第3454號
公  訴  人  臺灣臺北地方法院檢察署檢察官
被      告  甲○○
上列被告因恐嚇案件，經檢察官提起公訴（98年度偵字第20714
號），本院判決如下：
    主  文
甲○○以加害身體之事，恐嚇他人致生危害於安全，處罰金新臺
幣貳仟元，如易服勞役，以新臺幣壹仟元折算壹日。緩刑貳年。
    事  實
一、乙○○係甲○○之姪女，渠等為四親等之旁系血親，屬家庭
    暴力防治法第3條第4款所定之家庭成員。乙○○、甲○○於
    民國98年8 月9 日晚間21時30分許，在址設臺北縣新店市○
    ○路84號4 樓之甲○○住所，因細故發生爭執，2 人竟分別
    基於傷害他人身體之犯意，徒手互毆，造成乙○○受有右側
    上、下肢多處挫傷之傷害；甲○○則受有左手及左下腹（腸
    骨脊）部瘀青、左胸及下背痛之傷害（2 人所犯傷害罪部分
    均業經撤回告訴，另由本院為不受理判決）。嗣甲○○又基
    於恐嚇之犯意，以加害於身體之事，對乙○○恫以「要給你
    好看」之加害於身體之事，恐嚇乙○○，致乙○○心生畏懼
    ，致生危害於安全。
二、案經乙○○訴由臺北縣警察局新店分局報告臺灣臺北地方法
    院檢察署檢察官偵查起訴。
    理  由
一、按被告以外之人於審判外之言詞或書面陳述，除法律有規定
    者外，不得作為證據，刑事訴訟法第159 條第1 項定有明文
    。惟按被告以外之人於審判外之陳述，雖不符前4 條之規定
    ，而經當事人於審判程序同意做為證據，法院審酌該言詞陳
    述或書面陳述作成時之情況，認為適當者，亦得為證據。當
    事人、代理人或辯護人於法院調查證據時，知有刑事訴訟法
    第159 條第1 項不得為證據之情形，而未於言詞辯論終結前
    聲明異議者，視為有前項之同意，同法第159 條之5 亦規定
    甚明。經查，本院認定犯罪事實所憑之證據中，部分雖屬傳
    聞證據，惟被告甲○○於本院審判程序中，均同意做為證據
    ，且檢察官亦未於本院言詞辯論終結前聲明異議，是本院審
    酌該等言詞或書面陳述作成之情況，並無非出於任意性或不
    正取供，或違法或不當情事，且客觀上亦無不可信之情況，
    堪認為適當，依刑事訴訟法第159 條之5 規定，均得作為證
    據。
二、上揭犯罪事實，業據被告甲○○於本院審理時坦承不諱（見
    本院卷第26頁反面），並經證人乙○○（見臺灣臺北地方法
    院檢察署98年度偵字第20714 號卷，下稱偵卷第4 頁至第7
    頁、第58頁至第60頁）、李文宗（見偵卷第14頁至第16頁、
    第46頁至第47頁）證述綦詳，是足認被告上開出於任意性所
    為之自白，核與事實相符，應予採信。綜上，本案事證明確
    ，被告犯行洵堪認定，應予依法論罪科刑。
三、核被告所為，係犯刑法第305 條之恐嚇危害安全罪。爰審酌
    被告前均無前科，有臺灣高等法院被告前案紀錄表1 紙在卷
    可稽（見本院卷第4 頁），素行尚佳，其等僅因一時失慮、
    衝動，致罹刑章，暨犯罪後終坦承犯行，深表悔悟，並與告
    訴人乙○○達成和解，告訴人乙○○亦表示不願意追究，兼
    衡其等智識程度、犯罪之動機、目的、方法、手段及犯罪所
    造成之危害等一切情狀，爰量處如主文所示之刑，併諭知易
    服勞役之折算標準。末查，被告未曾因故意犯罪受有期徒刑
    以上刑之宣告，有上揭臺灣高等法院被告前案紀錄表1 紙在
    卷可稽，其經此偵、審教訓，當均知警惕而均無再犯之虞，
    本院因認對其等所宣告之刑，均以暫不執行為適當，爰各併
    予宣告緩刑2年，用啟自新
四、據上論斷，應依刑事訴訟法第299 條第1 項前段、刑法第30
    5 條、第42條第3 項前段、第74條第1 項第1 款，刑法施行
    法第1 條之1 ，判決如主文。
本案經檢察官楊婉鈺到庭執行職務。
中    華    民    國    99    年    3    月     1     日
                  刑事第十七庭法  官  葉力旗
以上正本證明與原本無異。
如不服本判決應於收受送達後10日內向本院提出上訴書狀，並應
敘述具體理由；其未敘述上訴理由者，應於上訴期間屆滿後20日
內向本院補提理由書（均須按他造當事人之人數附繕）「切勿逕
送上級法院」。
                              書記官  林碧華
中    華    民    國    99    年    3    月     1     日
附錄論罪科刑法條：
中華民國刑法第305條
以加害生命、身體、自由、名譽、財產之事，恐嚇他人致生危害
於安全者，處2年以下有期徒刑、拘役或3百元以下罰金。

司法院資訊處製作；財團法人民間司法改革基金會備份。
